臺灣高雄地方法院民事裁定　　　　　 100年度消債清字第76號
聲　請　人　尤森旺
即　債務人
上列當事人因消費者債務清理事件聲請清算，本院裁定如下：
    主  文
聲請人尤森旺自民國一百年七月十五日下午四時起開始清算程序
。
命司法事務官進行本件清算程序。
    理  由
一、按更生方案未依消費者債務清理條例（下稱消債條例）第59
    條、第60條規定可決時，除有該條例第64條規定之情形外，
    法院應以裁定開始清算程序，消債條例第61條定有明文。次
    按無擔保及無優先債權受償總額，低於債務人聲請更生前2
    年間，可處分所得扣除自己及依法應受其扶養者所必要生活
    費用之數額；更生方案無履行可能者，法院不得逕依債務人
    之聲請或依職權以裁定認可更生方案，消債條例第64條第2
    項第4 款、第63條第1 項第8 款亦有明文。末按法院開始清
    算程序之裁定，應載明其年、月、日、時，並即時發生效力
    ；法院裁定開始更生或清算程序後，得命司法事務官進行更
    生或清算程序，必要時得選任律師、會計師或其他適當之自
    然人或法人一人為監督人或管理人，復為消費者債務清理條
    例第83條第1 項、第16條第1 項所明定。
二、經查：債務人聲請更生，雖經本院民國99年8 月31日99年度
    消債更字第237 號裁定開始更生程序在案。惟債務人所提出
    之更生方案未能依消債條例第59條、第60條規定獲得債權人
    會議之可決。債務人於聲請更生前2 年任職於宗正理貨股份
    有限公司（下稱宗正公司），97、98年度所得分別為942,04
    8 元、913,418 元，有財政部高雄市國稅局97年度綜合所得
    稅各類所得資料清單、98年度綜合所得稅結算申報所得資料
    參考清單為憑（消債更卷第12、114 頁）。債務人每月除個
    人必要生活費用外，另需支出3 名未成年子女之扶養費用（
    分擔比例債務人、林柏妤各2 分之1 ），依內政部公告97、
    98年度台灣省每人每月最低生活費用標準9,829 元計算，債
    務人聲請更生前2 年間，可處分所得扣除自己及依法應受其
    扶養者所必要生活費用之數額應為1,265,714 元【（942,04
    8 ＋913,418 ）－｛（9,829 ＋9,829 ×3 ÷2 ）×24｝＝
    1,265,714 】。然依債務人所提更生方案，無擔保及無優先
    權債權受償總額僅288,000 元，顯低於其聲請更生前2 年間
    ，可處分所得扣除自己及依法應受其扶養者所必要生活費用
    之數額，依消債條例第64條第2 項第4 款之規定，法院不得
    認可之；再者，債務人主張其於99年9 月間遭宗正公司資遣
    ，目前轉任藍翔航模有限公司，每月收入降低至19,000元，
    有債務人99年10月27日陳報狀可參。依債務人目前每月收入
    情形，已不足支應每月必要支出24,573元，則債務人提出按
    月清償3,000 元之更生方案難認有履行之可能，依消債條例
    第63條第1 項第8 款之規定，本院亦難予依職權裁定認可之
    。是依前揭規定，本院應裁定開始清算程序。
三、依消費者債務清理條例第11條第1 項、第61條、第83條、第
    16條第1 項，裁定如主文。
中    華    民    國   100    年    7     月    15    日
                  民事第三庭    法  官  陳宛榆
上為正本係照原本作成。
本件不得抗告。
本裁定已於民國一百年七月十五日下午四時公告。
中    華    民    國   100    年    7     月    15    日
                                書記官  周耿瑩